# 长期股权投资转换总结（全）

提问人：xuezhi340123 时间：2016-11-30 23:15:12
为什么处置部分股权后丧失控制权了还要编制合并报表？合并报表不是只有子公司才编制的嘛？求高人指点。

回答人：chenyiwei
除了该标的公司以外，母公司还有其他子公司，所以丧失了对该子公司的控制权之后，仍需编制合并报表。